【裁判字號】    99,易,694
【裁判日期】    991028
【裁判案由】    竊盜等
【裁判全文】
臺灣嘉義地方法院刑事判決               99年度易字第694號
公  訴  人  臺灣嘉義地方法院檢察署檢察官
被      告  甲○○
            乙○○
上列被告因竊盜等案件，經檢察官提起公訴（99年度偵字第6901
號），被告均自白犯罪，經合議庭裁定改以簡式審判程序審理，
茲判決如下：
    主  文
甲○○攜帶兇器竊盜，累犯，處有期徒刑捌月。
乙○○牙保贓物，處有期徒刑貳月，如易科罰金，以新臺幣壹仟
元折算壹日。
    犯 罪 事 實
一、甲○○曾因施用毒品違反毒品危害防制條例案件，經本院裁
    定令入戒治處所施以強制戒治1年，於民國90年12月25日強
    制戒治執行完畢釋放。又於上開強制戒治執行完畢釋放後5
    年內之94年間，再犯施用毒品案件，經臺灣彰化地方法院以
    94年度訴字第1696號判決，分別判處有期徒刑7月、11月，
    定應執行有期徒刑1年4月，經上訴於臺灣高等法院台中分院
    ，經該院以94年度上訴字第2577號駁回上訴確定；復因犯竊
    盜及違反槍砲彈藥刀械管制條例案件，經臺灣高等法院台中
    分院以94年度上訴字第2633號判決，分別判處有期徒刑10月
    、3年6月，有期徒刑部分並定應執行有期徒刑4年確定，上
    開數罪經合併執行後，經台灣高等法院台中分院以95年度聲
    字第654號裁定，定應執行有期徒刑5年4月，再經臺灣高等
    法院台中分院以96年度聲減字第667號裁定，就前開施用毒
    品案件分別減刑為3月15日、5月15日，竊盜部分減為5月，
    上述各罪並與前述違反槍砲彈藥刀械管制條例不得減刑之罪
    ，合併定應執行有期徒刑4年5月確定，並於99年2月7日縮刑
    期滿執行完畢。
二、甲○○與乙○○於在監服刑時認識，係朋友關係。甲○○於
    民國99年7月27日上午4、5時許，行經嘉義縣大林鎮慈濟醫
    院東側門附近某處，見丙○○所有停放於該處之車牌號碼YO
    －0838號之自小客車（該車廠牌為國瑞、車身為白色、車身
    號碼為ST00000000號、現值約新臺幣〔下同〕5萬元）疏未
    上鎖，認有機可趁，竟萌生不法所有意圖，隨即進入車內，
    並持在車內所發現非其所有之客觀上對人之生命、身體具危
    險性，可供兇器使用之金屬材質螺絲起子乙支，以該螺絲起
    子轉動電門鎖發動後，駕駛該車離去現場而竊取上開自小客
    車1部。
三、甲○○竊得上開自小客車後，旋於同年8月1日下午5時許，
    撥打電話聯絡乙○○，委請乙○○幫忙聯繫解體工廠售車事
    宜，乙○○告知並不認識解體工廠，然表示認識中古車商行
    ，乙○○明知該車係甲○○所竊，竟仍基於牙保贓物之犯意
    ，於同日下午5時許，撥打電話給不知情之丁○○，佯稱該
    車欲解體報廢出售等語，丁○○信以為真，旋與乙○○相約
    在嘉義縣中埔鄉龍門村附近土地公廟檢視車輛，嗣於同日下
    午5時20分許，乙○○偕甲○○將上開車輛駛至上揭土地公
    廟與丁○○見面，將該車以8,000元之價格售與丁○○，甲○○並將該車之YO－0838號牌照拆下放入乙○○之機車置物
    箱內。嗣丁○○返回車行後，發覺該車尚堪使用而覺有異，
    請警方查詢，發覺該車係贓車，經警循線查獲，並扣得作案
    工具螺絲起子乙支及前揭自小客車與該車之YO－0838號牌照
    ，始悉上情。
四、案經嘉義縣警察局中埔分局報請臺灣嘉義地方法院檢察署檢
    察官偵查後起訴。
    理  由
一、本件被告所犯係死刑、無期徒刑或最輕本刑為3年以上有期
    徒刑以外之罪，其於準備程序中就被訴事實為有罪之陳述，
    經本院告知簡式審判程序之旨，並聽取公訴人及被告之意見
    後，爰依刑事訴訟法第273條之1第1項規定進行簡式審判程
    序。
二、訊據被告甲○○、乙○○對於前開犯罪事實於本院審理時，
    坦承不諱，核與其等在警詢、偵查中所述合致；另核與被害
    人即前述自小客車所有人丙○○、證人即中古車商行負責人
    丁○○分別於警詢中所證述相符（參警卷第10-16頁）。此
    外，復有扣押書、贓物認領保管單、車輛尋獲電腦輸入單等
    件在卷可稽，並有螺絲起子乙支之扣案物品可資佐據，堪認
    被告前揭自白與事實相符而足採信。本件事證已臻明確，被
    告犯行已堪認定，應予依法論科。
三、論罪科刑之法律適用
  (一)按刑法第321條第1項第3款之攜帶兇器竊盜罪，係以行為人
    攜帶兇器竊盜為其加重要件，此所謂兇器，其種類並無限制
    ，凡客觀上足以對人之生命、身體、安全構成威脅，具有危
    險性之兇器均屬之，且須行竊時攜帶此種具有危險性之兇器
    為已足，並不以攜帶之初有行兇之意圖為必要，最高法院著
    有79年台上字第5253號判例可資參照。查被告甲○○於進入
    前開被害人丙○○所有之自小客車內，於車內取得扣案之螺
    絲起子，持以為如事實欄二所載犯行，該螺絲起子係金屬材
    質，堪認客觀上係屬足以傷害人之生命、身體之器械，為具
    有危險性之兇器，被告甲○○持以為上開竊盜犯行，核被告
    甲○○所為，係犯刑法第321條第1項第3款攜帶兇器加重竊
    盜罪。另核被告乙○○所為，係犯刑法第349條第2項之牙保
    贓物罪。又被告甲○○有事實欄一所載犯罪科刑之執行紀錄
    ，此有臺灣高等法院被告前案紀錄表附卷足參，其於有期徒
    刑執行完畢後5年以內，以故意再犯本件最重本刑為有期徒
    刑以上之罪，為累犯，應依刑法第47條第1項之規定，加重
    其刑。爰審酌被告甲○○國中畢業，從事傢俱店司機搬運工
    ，未婚，育有一子就讀國中三年級，父母健在，母親身體羸
    弱經常住院，父親年已70歲，並無工作，均同住一起，現由
    其子照顧其父母之家庭狀況；被告乙○○國中肄業，協助管
    理檳榔園，已婚，育有3名子女，年齡尚幼，分別年屆73歲
    、68歲之父母均健在並無工作，現由其配偶照顧家務之生活
    狀況，其等智識程度並無明顯不足之情形，而分別為竊盜及
    牙保贓物犯行，所竊得財物已由被害人丙○○領回，且已由
    被害人丙○○轉交8,000元補償被害人丁○○損失，被害人
    丁○○固減輕所生實質上財物損害，然其等不循正當方式憑
    恃己力以供生活之需，而恣意竊取他人財物、牙保贓物，輕
    忽他人財產法益，其行為仍有可議，兼衡被告犯罪之動機、
    目的、手段、竊取及牙保之財物價值，及犯後尚能坦承犯行
    等一切情狀，核情量處如主文所示之刑，併就被告乙○○部
    分諭知易科罰金之折算標準，扣案之螺絲起子乙支，係被告
    甲○○於前述自小客車內所取得，固為供其犯本件加重竊盜
    犯行所用之物，然無從證明係被告甲○○所有，爰不予宣告
    沒收。
據上論斷，應依刑事訴訟法第273條之1第1項、第299條第1項前
段，刑法第321條第1項第3款、刑法第349條第2項、第41條第1項
前段、第47條第1項，刑法施行法第1條之1第1項、第2項前段，
判決如主文。
本案經檢察官侯德人到庭執行職務。
中    華    民    國    99    年    10    月    28    日
                  刑事第一庭    法  官  呂美玲
上列正本證明與原本無異。
如不服本判決，應於判決送達後10日內向本院提出上訴狀（應附
繕本）。告訴人或被害人如對於本判決不服者，應具備理由請求
檢察官上訴，其上訴期間之計算係以檢察官收受判決正本之日期
為準。
中    華    民    國    99    年    10    月    28    日
                                書記官  洪敏芳

司法院資訊處製作；財團法人民間司法改革基金會備份。
